【裁判字號】    95,訴,12
【裁判日期】    950217
【裁判案由】    違反毒品危害防制條例
【裁判全文】
臺灣雲林地方法院刑事判決                95年度訴字第12號
公  訴  人  臺灣雲林地方法院檢察署檢察官
被      告  乙○○
上列被告因施用毒品案件，經檢察官提起公訴（94年度毒偵字第
2074號），被告於準備程序中自白犯罪，本院聽取當事人意見後
，裁定由受命法官以簡式審判程序獨任審理，判決如下：
    主  文
乙○○連續施用第壹級毒品，累犯，處有期徒刑捌月。
扣案殘渣袋壹個沒收銷燬之、扣案注射針筒蓋子壹個沒收之。
    事實及理由
一、犯罪事實：
    乙○○曾於民國（下同）86年間因犯煙毒、竊盜案件，經判
    決有期徒刑3 年8 月，87年1 月13日入監後，88年8 月24日
    假釋出監。復於89年間因施用毒品，經觀察勒戒、強制戒治
    ，戒治成效評定為合格，90年8 月14日停止戒治，剩餘戒治
    期間交付保護管束，保護管束期滿未經撤銷，以已執行論。
    復因曾於89年間犯竊盜案件，經判處有期徒刑1 年確定，並
    撤銷上述假釋後，自90年8 月14日（停止強制戒治後）接續
    執行殘刑及上述1年有期徒刑，於93年4 月16日假釋出監，
    已於93年5 月5日假釋期滿。詎其不知悔改，於徒刑及強制
    戒治執行完畢5年內，基於施用第一級毒品之概括犯意，自
    94年9 月中旬某日起至94年9 月23日上午10時止，在雲林縣
    水林鄉○○村○○道路水溝旁等地，將海洛因摻合礦泉水置
    入針筒內，以注射手臂之方式，連續約5 次施用第一級毒品
    海洛因，為警於94年9 月23日上午10時30分許，在雲林縣水
    林鄉○○村○○道路水溝旁查獲，並扣得注射針筒蓋子一個
    及海洛因殘渣袋一枚，經採尿送驗呈「嗎啡陽性」反應。
二、認定犯罪事實所憑之證據及理由：
  (一)被告乙○○於警訊、本院審理中之自白。
  (二)雲林縣衛生局煙毒尿液檢驗成績書1 份，顯示被告尿液經檢
    驗結果呈現嗎啡陽性反應，可證被告有施用海洛因。
  (三)臺灣雲林地方法院檢察署檢察官90年度戒毒偵字第139 號不
    起訴處分書、臺灣雲林地方法院檢察署刑案資料查註紀錄表
    、全國施用毒品案件紀錄表、臺灣高等法院被告前案紀錄表
    各1 份，可證被告於強制戒治釋放後，5 年內再犯毒品危害
    防制條例第10條之罪。
  (四)被告自白扣案注射針筒蓋子1 個是注射用針筒的一部份，針
    筒注射後已經丟入排水溝、小塑膠袋1 枚是曾包裝海洛因之
    殘渣袋。
  (五)上開(二)至(四)證據，足以佐證首開被告自白與事實相符。
三、論罪科刑之理由：
  (一)按海洛因屬毒品危害防制條例第2 條第2 項第1 款所定之第
    1 級毒品。故被告乙○○所為，係犯毒品危害防制條例第10
    條第1 項之施用第1 級毒品罪。被告持有第1 級毒品海洛因
    之低度行為，為施用第1 級毒品之高度行為所吸收，不另論
    處。
  (二)被告先後多次施用第1 級毒品之犯行，時間緊接，犯罪構成
    要件相同，顯係基於概括犯意反覆為之，應依連續犯規定以
    一罪論，並加重其刑。
  (三)被告乙○○曾於86年間因犯煙毒、竊盜案件（本院86年訴字
    193 號、臺灣高等法院台南分院86上訴字1552號），經判決
    有期徒刑3 年8 月，87年1 月13日入監後，88年8 月24日假
    釋出監。復因曾於89年間犯竊盜案件（本院89易字531 號、
    臺灣高等法院台南分院89上易字2021號），經判處有期徒刑
    1 年確定，經撤銷上述假釋後，自90年8 月14日（停止強制
    戒治後）接續執行，於93年4 月16日假釋出監，已於93年5
    月5 日假釋期滿，有臺灣高等法院被告全國前案記錄表可證
    ，5 年以內再犯本件有期徒刑以上之罪，為累犯，依刑法第
    47條規定遞加重其刑。
  (四)爰審酌：被告自86年間起就有煙毒案件前科，陸續於89年間
    經觀察勒戒、強制戒治，93年出監後，又於94年9 月經查獲
    本件犯行，有臺灣高等法院被告全國前案記錄表可證，多年
    來毒品犯行不斷，顯見被告仍未下定決心遠離毒品；另審酌
    被告施用毒品之頻率及次數，和施用毒品足以造成神經方面
    之損害，並容易引起財產、暴力方面之犯罪，及被告於犯罪
    後坦承犯行，態度良好等一切情狀，量處如主文所示之刑。
  (五)扣案殘渣袋壹個，被告自白曾包裝海洛因並吸用完畢，但海
    洛因殘渣成分與塑膠袋不可分離，應依毒品危害防制條例第
    18條第1 項沒收銷燬之。扣案針筒之蓋子壹個，原本為針筒
    之一部份，但針筒已經丟入排水溝，針筒蓋子亦屬一般醫療
    用品作為吸毒工具之性質，應依刑法第38條第1 項第2 款沒
    收之。
四、適用之法律：
  (一)程序法方面：刑事訴訟法第273 條之1 、第310 條之2 、第
    454條第1 項。
  (二)實體法方面：毒品危害防制條例第10條第1 項、第18條第1
    項前段，刑法第11條前段、第56條、第47條、第38條第1 項
    第2 款。
本案經檢察官甲○○到庭執行職務。
中    華    民    國    95    年    2     月    17    日
                  刑事第四庭    法  官  葉  明  松
以上正本證明與原本無異。
如不服本判決應於送達後10日內向本院提出上訴狀。
                                書記官  顏  錦  清
中    華    民    國    95    年    2     月    17    日
【附錄本案論罪科刑法條】
毒品危害防制條例第10條：
施用第一級毒品者，處6月以上5年以下有期徒刑。
施用第二級毒品者，處3年以下有期徒刑。
毒品危害防制條例第18條：
查獲之第一、二級毒品及專供製造或施用第一、二級毒品之器具
，不問屬於犯人與否，均沒收銷燬之；查獲之第三、四級毒品及
製造或施用毒品之器具，無正當理由而擅自持有者，均沒入銷燬
之。但合於醫藥、研究或訓練之用者，得不予銷燬。
前項合於醫藥、研究或訓練用毒品或器具之管理辦法，由法務部
會同行政院衛生署定之。


司法院資訊處製作；財團法人民間司法改革基金會備份。
